【裁判字號】    97,聲,420
【裁判日期】    970225
【裁判案由】    聲請迴避
【裁判全文】
臺灣臺中地方法院民事裁定  97年度聲字第420號
聲  請  人  甲○○
上列聲請人因本院97年度救字第10號聲請救助事件，聲請法官迴
避，本院裁定如下：
    主    文
聲請駁回。
聲請程序費用由聲請人負擔。
    理    由
一、本件聲請人聲請意旨略以：查鈞院83年中簡字第2201號給付
    水電費事件，採黃嘉明律師於民國（下同）84年7月5日上午
    10時20分言詞辯論之主張；惟查，依鈞院84年簡上字第229
    號卷宗，張彩蘋本人於84年12月20日請假單聲稱「教會工作
    繁忙，尤其12月間無法到庭應訊」，足資證明被告黃嘉明律
    師主張及陳述虛偽不實，鈞院上開83年中簡字第2201號判決
    登載虛偽不實。次查，法官楊國精為84年簡上字第229 號給
    付水電費事件覆審受命法官，其於該案判決駁回理由中，對
    於所謂「各租戶」究竟是多少戶，未弄清楚，所謂計算法或
    一般基本算法分攤其中含意、內容，始末亦不明白，證人、
    證據皆未經合法調查的情形下即主觀的認定，難以令聲請人
    折服。而國家設司法機關之法院，係以公權力強制的解決人
    民間「常理有違」的紛爭。若國人都是依據「常理」為行為
    之準則，法院祇要放一台會收錢的機器。查法官楊國精對於
    上開83年中簡字第2201號判決及84年簡上字第229號判決登
    載黃嘉明、李俊賢虛偽主張及陳述，未依法處理造成判決登
    載不實之法律問題。黃嘉明與李俊賢是本件被告，楊國精
    法官未自行迴避，自有未合，為此聲請其迴避等語。
二、按法官有民事訴訟法第32條所定之情形而不自行迴避，或有
    同條所定以外之情形，足認其執行職務有偏頗之虞者，當事
    人得聲請法官迴避。民事訴訟法第33條第1項定有明文。次
    按當事人聲請推事迴避，無非以使該推事不執行職務為目的
    ，若事件已為終局判決，則該推事已無應執行之職務，當事
    人自不得再行聲請推事迴避（最高法院27年抗字第423號判
    例意旨參照）。經查：本院97年度救字第10號訴訟救助事件
    ，業經楊國精法官於97年1月24日依法裁定在案，此有該民
    事裁定乙份附卷可憑；是該聲請事件既已終結在案，則承審
    之楊國精法官即再無應執行之職務，參諸上揭最高法院判例
    意旨，聲請人仍於97年2月1日具狀以前開事由聲請該法官迴
    避，與法顯有未合，而不應准許。
三、依民事訴訟法第95條、第78條，裁定如主文。
中    華    民    國    97    年    2     月    25    日
                  民事第四庭    審判長法  官  王  銘
                                      法  官  陳文燦
                                      法  官  王鏗普
正本係照原本作成。
如不服本裁定應於送達後10日內向本院提出抗告狀，並繳納抗告
費新臺幣1000元。
中    華    民    國    97    年    2     月    25    日
                                      書記官


司法院資訊處製作；財團法人民間司法改革基金會備份。
